【裁判字號】    92,交聲,41
【裁判日期】    920505
【裁判案由】    違反道路交通管理處罰條例
【裁判全文】
臺灣宜蘭地方法院交通事件裁定                     九十二年度交聲字第四一號
    移 送機 關  交通部公路總局台北區監理所宜蘭監理站
    異  議  人  甲○○
右列受處分人因違反道路交通管理處罰條例案件，對於交通部公路局臺北區監理所宜
蘭監理站九十二年二月十日所為之處分（原處分案號：宜監字第四三─Ｑ00000
000號），聲明異議，本院裁定如左：
    主  文
異議駁回。
    理  由
一、按汽車駕駛人停車時，有左列情形之一者，處新台幣六百元以上一千二百元以下
    罰鍰：六、不依順行方向，或不緊靠道路右側、或併排停車，或單行道不緊靠路
    邊停車者，道路交通管理處罰條例第五十六條第一項第六款定有明文。
二、異議意旨略以：併排停車之前提應為所併排停位之旁應為「車」才是，而異議人
    甲○○之車輛停放位置旁為「廢棄物」，僅有車形，無車牌、無車號，且一旁堆
    置雜物，停放位置與隔鄰攤位齊平，似乎早已做攤位使用，而非屬可再行駕駛上
    路之車輛，故異議人並非併排停車。又異議人車輛停放位置前後均有停車，且路
    面寬廣，並未有違規及顯有妨礙他車通行之現象等語。
三、經查，異議人所有車牌號碼ＩＴ─○三二一號自用小客車於民國九十一年十月二
    十三日十九日時五十三分在羅東鎮○○路○○街口，因併排停車，且斯時駕駛人
    不在車內，經宜蘭縣警察局逕行舉發違規等情，有舉發違反道路交通管理事件通
    知單一紙在卷可憑。又異議人之車輛確未靠路邊停放，而係停置於一藍色自用小
    貨車旁，有現場照片三紙為證。異議人主張該藍色自用小貨車為廢棄之車輛，固
    有照片中所示車內堆置物品、車外亦有塑膠籃等雜物之景象可稽。惟查，道路交
    通管理處罰條例第五十六條第一項第六款禁止併排停車，其規範要旨應係防止車
    輛未緊靠路邊停放，此觀之同條款前後文之規定即可知悉。是本件異議人所停放
    位置旁之車輛是否可以行駛，抑或已經廢棄，殊非關宏旨。所關涉者，係異議人
    車輛之停放方式，非但未緊靠路邊，且所停放位置距離路邊已超過一自小貨車車
    寬之距離，該等停車方式自屬違規，且屬於上開條文所規範之不得併排停車之範
    圍。又上開條文既已規範車輛之停車方式，以維護車輛及行人之安全及交通之管
    理，異議人徒以自己之判斷認該路面寬廣，其停車不致妨礙他人，自屬無據。至
    該路段前後均有其他車輛停放，如有違反交通規則，亦應由主管機關依法處理，
    異議人自不得以他人之違規行為，做為其違規行為之合理化依據。綜上，異議人
    之異議為無理由，應予駁回。
四、據上論斷，應依道路交通案件處理辦法第十九條前段，裁定如主文。
中      華      民      國      九十二      年      五      月    五    日
                                        臺灣宜蘭地方法院交通法庭
                                            法  官  謝  佩  玲
右正本證明與原本無異。
如不服本裁定，應於裁定送達後五日內向本院提出抗告狀。( 應附繕本 )
                                            書記官  林  慶  生
中      華      民      國      九十二      年      五      月    六    日


司法院資訊處製作；財團法人民間司法改革基金會備份。
